臺灣高雄地方法院刑事判決　　　　　　　 94年度易字第926號
公　訴　人　臺灣高雄地方法院檢察署檢察官
被　　　告　乙○○
指定辯護人　本院公設辯護人甲○○
上列被告因毒品危害防制條例案件，經檢察官提起公訴（94年度
毒偵字第2492號、第2755號、第3623號），嗣被告於本院準備程
序為有罪之陳述，經合議庭裁定由受命法官依簡式審判程序獨任
審理，又經檢察官聲請改依協商程序而為判決，本院判決如下：
    主  文
乙○○連續施用第二級毒品，累犯，處有期徒刑捌月，扣案第二
級毒品甲基安非他命包（驗後合計毛重點壹公克）及殘留第
二級毒品甲基安非他命之吸食器貳個，均沒收銷燬之；又連續持
有第一級毒品，累犯，處有期徒刑肆月，扣案第一級毒品海洛因
包（驗後合計淨重零點捌公克，空包裝合計重零點柒肆公克）
，沒收銷燬之。應執行有期徒刑拾月，扣案第二級毒品甲基安非
他命包（驗後合計毛重點壹公克）、殘留第二級毒品甲基安
非他命之吸食器貳個及第一級毒品海洛因包（驗後合計淨重零
點捌公克，空包裝重零點柒肆公克），均沒收銷燬之。
    事實及理由
一、犯罪事實：乙○○於民國90年間因施用毒品案件，經本院以
    90年度易字第3453號判處有期徒刑6 月確定，經發監執行，
    於91年12月11日縮短刑期執行完畢。其前另於89年間因施用
    毒品案件，經本院以89年度毒聲字第7722號裁定送觀察、勒
    戒後，認有繼續施用毒品之傾向，又經本院以89年度毒聲字
    第8557號裁定令入戒治處所施以強制戒治，於89年12月1 日
    入臺灣屏東戒治所強制戒治，復經本院分別以90年度毒聲字
    第2322號、4692號停止戒治及撤銷停止戒治，令入戒治處所
    施以強制戒治，而於91年3 月3 日強制戒治期滿執行完畢，
    翌日釋放。詎其仍不知悔改，明知海洛因及甲基安非他命係
    毒品危害防制條例第2 條第2 項第1 款、第2 款所明定之第
    一、二級毒品，不得持有及施用，猶於上開觀察、勒戒執行
    完畢釋放後5 年內，復基於施用第二級毒品之概括犯意，自
    93 年10 月間某日起至94年4 月29日下午4 時許止，在高雄
    市○○區○○街某處及高雄市三民區○○○路503 巷1 號住
    處等處，以將甲基安非他命置於吸食器內用火燒烤吸取煙霧
    之方式，連續施用第二級毒品甲基安非他命多次；另基於持
    有第一級毒品之概括犯意，自94年3 月12日某時（凌晨1 時
    50分前）許起至94年4 月29日晚上7 時許止，先後在高雄市
    某處、高雄市前金區○○○路38號「美嘉遊藝場」、高雄市
    三民區○○路與建工路口，分別自姓名年籍均不詳綽號「阿
    賢」、「阿呆」及「志峰」之成年男子處收受第一級毒品海
    洛因共3 包（驗後淨重分別為0.68公克、0.06公克及0.06公
    克，空包裝重分別為0.19公克、0.19公克、0.36公克）而未
    經許可非法持有上開第一級毒品海洛因。嗣後迭於(一)94年3
    月12日凌晨1 時50分許，在高雄市○○區○○街與九如路口
    為警查獲，並扣得其所持有之第一級毒品海洛因1 包（驗後
    淨重0.68公克，空包裝重0.19公克）；(二)94年3 月31日凌晨
    2 時32分許，在高雄市苓雅區○○○ 路38號前為警查獲，並
    於乙○○所乘坐之ZM-1143 自用小客車內扣得其所有第一級
    毒品海洛因1 包（驗後淨重0.06公克，空包裝重0.19公克）
    、甲基安非他命2 包（驗前毛重2.9 公克，驗後毛重2.8 公
    克）、殘留第二級毒品甲基安非他命之吸食器1 個；(三)94年
    4 月29日晚上7 時許，在高雄市新興區○○○街18號（我家
    飯店112 室）為警查獲，並扣得均其所有之第一級毒品海洛
    因1 包（驗後淨重0.06公克，空包裝重0.36公克，至扣案另
    1 包袋上標示0.78公克之白粉，經驗並未含毒品成分）、甲
    基安非他命1 包（驗前毛重0.4 公克，驗後毛重0.3 公克）
    、殘留第二級毒品甲基安非他命之吸食器（奶瓶）1 個。又
    經警先後採集其尿液送驗均呈甲基安非他命陽性反應（嗎啡
    均陰性反應），始查知上情。案經高雄市政府警察局三民第
    二分局、台南縣警察局佳里分局、高雄市政府警察局新興分
    局報請臺灣高雄地方法院檢察署檢察官偵查起訴。
二、認定事實所憑之證據：
    (一)被告乙○○於本院審理時之自白（見本院卷第57頁）。
    (二)高雄市政府警察局三民第二分局搜索扣押筆錄、扣押物品
      目錄表、尿液對照表各1 份、照片8 幀（以上見警(一)卷第
       7至16頁）、高雄市立凱旋醫院94年3 月21日濫用藥物尿
      液檢驗報告1 份（見94年度毒偵字第2492號偵查卷即偵(一)
      卷第17頁）、法務部調查局94年5 月2 日鑑定通知書1 份
      （見偵(一)卷第41頁）。
    (三)臺南縣警察局佳里分局搜索扣押筆錄、扣押物品目錄表、
      尿液送驗對照表各1 份、照片6 幀（以上見警(二)卷第9 至
      11頁、第13頁、第16至19頁）、高雄醫學大學附設中和紀
      念醫院94年4 月19日檢驗報告、長榮大學確認報告各1 份
      （見94年度偵字第2755號偵查卷即偵(二)卷第21、23頁）、
      法務部調查局94年5 月31日鑑定通知書1 份（見本院卷第
      28頁）、高雄醫學大學附設中和紀念醫院94年6 月21日檢
      驗報告1 份（報告編號0000-000號，見本院卷第32頁）。
    (四)高雄市政府警察局新興分局搜索扣押筆錄、扣押物品目錄
      表、尿液採證代碼對照表各1 份、照片11幀（以上見警(三)
      卷第10至12頁、第19頁、第22至25頁）、高雄市立凱旋醫
      院94年5 月9 日濫用藥物尿液檢驗報告1 份（見94年度毒
      偵字第3623號偵查卷即偵(三)卷第19頁）、高雄醫學大學附
      設中和紀念醫院94年6 月21日檢驗報告2 份（報告編號00
      00-000號、0000-000號，見本院卷第33、34頁）、法務部
      調查局94年7 月12日鑑定通知書1 份（見本院卷第49頁）
      。
    (五)刑案資料查註紀錄表、全國施用毒品案件紀錄表、臺灣高
      雄地方法院被告院內索引卡紀錄表、臺灣高等法院被告前
      案紀錄表各1 份。
三、本件經檢察官與被告乙○○於審判外達成協商之合意且被告
    已認罪，其合意內容為：被告願受科刑範圍為施用第二級毒
    品部分，處有期徒刑8 月，持有第一級毒品部分，處有期徒
    刑4 月，定執行刑有期徒刑10月。經查，上開協商合意並無
    刑事訴訟法第455 條之4 第1 項所列情形之一，檢察官聲請
    改依協商程序而為判決，本院爰不經言詞辯論，於協商合意
    範圍內為協商判決，合予敘明。
四、應適用之法條：刑事訴訟法第455 條之4 第2 項、第455 條
    之5 第1 項、第455 條之8 、第454 條第1 項、第273 條之
    1 第1 項，毒品危害防制條例第10條第2 項、第11條第1 項
    、第18條第1 項前段，刑法第11條、第56條、第47條、第51
    條第5 款。
五、本判決除有刑事訴訟法第455 條之4 第1 項第1 款、第2 款
    、第4 款、第6 款、第7 款所定情形之一，或違反同條第2
    項規定，得自收受判決送達之日起10日內，向本院提出上訴
    書狀上訴於第二審法院外，不得上訴。
中　　華　　民　　國　　94　　年　　8 　　月　　30　　日
                  鳳山刑事第一庭  法　官  林永村
以上正本證明與原本無異。
中　　華　　民　　國　　94　　年　　8 　　月　　30　　日
                                  書記官  李祥銘
附錄法條：
毒品危害防制條例第10條
施用第一級毒品者，處6月以上5年以下有期徒刑。
施用第二級毒品者，處3年以下有期徒刑。
毒品危害防制條例第11條
持有第一級毒品者，處3 年以下有期徒刑、拘役或新臺幣5 萬元
以下罰金。
持有第二級毒品者，處2 年以下有期徒刑、拘役或新臺幣3 萬元
以下罰金。
持有專供製造或施用第一、二級毒品之器具者，處1 年以下有期
徒刑、拘役或新臺幣1 萬元以下罰金。
持有毒品達一定數量者，加重其刑至二分之一，其標準由行政院
定之。
